【裁判字號】    95,交抗,790
【裁判日期】    951013
【裁判案由】    違反道路交通管理處罰條例
【裁判全文】
臺灣高等法院交通事件裁定             95年度交抗字第790號
抗告人即
受處分人  甲○○
上列抗告人因違反道路交通管理處罰條例案件，不服台灣台北地
方法院，中華民國95年8月30日裁定（95年度交聲字第657號），
提起抗告，本院裁定如下：
    主  文
抗告駁回。
    理  由
一、按汽車駕駛人，行經有燈光號誌管制之交岔路口闖紅燈者，
    處新台幣（下同）1,800元以上5,400元以下罰鍰，並記違規
    點數3點，道路交通管理處罰條例第53條、第63條第1項第3
    款分別定有明文。
二、本件抗告人即受處分人甲○○於民國94年12月21日下午1時
    50分許，駕駛車牌號碼5B-5615號自用小客車，行經臺北市
    ○○街與庫倫街口有燈光號誌管制之交岔路口闖紅燈，為臺
    北市政府警察局中山分局圓山派出所員警當場攔停舉發，甲
    ○○拒絕簽收違反道路交通管理事件通知單，亦不遵期繳納
    罰款。原處分機關台北市交通事件裁決所乃依道路交通管理
    處罰條例第53條、第63條第1項第3款，違反道路交通管理事
    件統一裁罰基準及處理細則第43條、第44條、第61條規定，
    裁處受處分人罰鍰5,400元，並記違規點數3點。
三、受處分人於原審法院開庭時陳述其異議意旨略以：所駕駛小
    客車通過停止線時是綠燈，被警攔停時才是紅燈，並無闖紅
    燈；況且，當時不想簽名，要求員警將舉發單交付給伊，是
    員警說會將舉發單寄到戶籍地，然始終未收受舉發單，以致
    在不知情下，因逾期罰鍰加倍為5,400元云云。於抗告本院
    另主張：受處分人之路段為狹小路口，目的地又禁止進入，
    燈光號誌為自動化，迴轉後遭攔停，員警距離路口應有8至
    10公尺，員警憑何證據由車輛左後方判定本人車輛兩個前輪
    未超過停止線。受處分人已注意燈號與有無禁止迴轉標示，
    並禮讓對向來車，何忍苛責行進中燈號之變動云云。
四、經查：
（一）受處分人於原審提出之聲明異議狀已坦承：「本人確實有
      違規，當時紅單開好後，員警將本人駕行照及紅單交付本
      人。再要求簽名，本人認為違規舉發過程已完備，不想簽
      名」等語（見原審卷第4頁受處分人所提聲明異議狀）。
      嗣於原審法院調查時亦坦承：迴轉的時候可能已經紅燈，
      就被攔停，警察開告發單給我，要求我簽名，我跟警察表
      示我不想簽等語（見原審卷第18頁）。而本件舉發單位台
      北市政府警察局中山分局經查明後亦表示受處分人確有於
      前揭時、地駕車紅燈迴轉之違規行為，且經員警攔停舉發
      ，拒絕簽名及收受舉發單之事實，有臺北市政府警察局中
      山分局95年6月7日北市警中分交字第09532906700號書函
      附卷可稽（見原審卷第11頁）。是受處分人事後改稱迴轉
      時是綠燈云云，顯係翻異卸責之詞，不足採信。
（二）按行為人有違反道路交通管理處罰條例之情形者，應填製
      舉發違反道路交通管理事件通知單，並於被通知人欄予以
      勾記；當場舉發者，如被查獲之駕駛人為受處分人，應將
      該通知單填記後交付該行為人簽名或蓋章收受之，拒絕簽
      章者，並記明其事由，視為已收受，違反道路交通管理事
      件統一裁罰基準及處理細則第11條第1項第1款定有明文。
      本件受處分人係遭員警當場攔停，拒絕簽名收受舉發通知
      單，舉發通知單上收受者欄處註記：「拒簽、拒收」等字
      樣。依上開規定，視為受處分人已經收受該通知單，無庸
      再將該通知單以郵務送達方式寄送甚為明確。另舉發單位
      台北市政府警察局中山分局也查明當場製單員警並未告以
      舉發單會寄予當事人，有該局95年6月30日警中分交字第0
      933059900號書函存卷可查（見原審卷第8頁）。且核受處
      分人於遭員警舉發時，即已知悉有此情事存在，其相關申
      訴權利或得以繳納最低金額罰鍰結案之利益，均未受到限
      制，受處分人此部分之辯稱，亦不足執為有利之認定。
五、原審法院認原裁罰並無不合，駁回受處分人之異議，其認事
    用法，均無不當。受處分人抗告意旨，仍執陳詞，否認違規
    行為，核無理由，抗告應予駁回。
六、據上論斷，應依道路交通管理處罰條例第89條，道路交通案
    件處理辦法第26條，刑事訴訟法第412條，裁定如主文。
中    華    民    國    95    年    10    月    13    日
                    臺灣高等法院交通法庭
                            審判長法  官  葉騰瑞
                                  法  官  黃俊明
                                  法  官  趙功恆
以上正本證明與原本無異。
不得再抗告。
                                  書記官  孫佩琳
中    華    民    國    95    年    10    月    13    日


司法院資訊處製作；財團法人民間司法改革基金會備份。
